臺灣臺南地方法院民事裁定
109年度消債聲免字第8號
債  務  人  葉淑真  

債  權  人  中國信託商業銀行股份有限公司


法定代理人  利明献  



債  權  人  臺灣土地銀行股份有限公司

法定代理人  謝娟娟  
訴訟代理人  王傳舜  
債  權  人  台北富邦商業銀行股份有限公司

法定代理人  程耀輝  


債  權  人  國泰世華商業銀行股份有限公司

法定代理人  郭明鑑  
代  理  人  蔡政宏  
債  權  人  兆豐國際商業銀行股份有限公司

法定代理人  張兆順  


債  權  人  滙豐(台灣)商業銀行股份有限公司

法定代理人  李鐘培  


債  權  人  聯邦商業銀行股份有限公司


法定代理人  李憲章  

訴訟代理人  姚宜姈  
債  權  人  遠東國際商業銀行股份有限公司


法定代理人  周添財  



債  權  人  元大商業銀行股份有限公司


法定代理人  范志強  

代  理  人  黃勝豐  
債  權  人  玉山商業銀行股份有限公司


法定代理人  黃男州  

訴訟代理人  林毓璟  
債  權  人  台新國際商業銀行股份有限公司

法定代理人  鍾隆毓  


債  權  人  台灣金聯資產管理股份有限公司

法定代理人  施俊吉  


債  權  人  長鑫資產管理股份有限公司

法定代理人  潘代鼎  


債  權  人  萬榮行銷股份有限公司

法定代理人  劉五湖  


債  權  人  金陽信資產管理股份有限公司

法定代理人  林志亮  


債  權  人  新光行銷股份有限公司

法定代理人  李明新  
訴訟代理人  黃良俊  
債  權  人  良京實業股份有限公司

法定代理人  平川秀一郎



債  權  人  富邦資產管理股份有限公司

法定代理人  程耀輝  


債  權  人  衛生福利部中央健康保險署

法定代理人  黃三桂  


債  權  人  臺灣銀行股份有限公司

法定代理人  邱月琴  
代  理  人  謝鴻濱  


債  權  人  新加坡商艾星國際有限公司台灣分公司


法定代理人  曾慧雯  


上列債務人因消費者債務清理條例聲請免責事件，本院裁定如下
：
    主  文
債務人葉淑真應予免責。 
    理  由
一、按法院裁定開始清算程序後，債務人有薪資、執行業務所得
    或其他固定收入，扣除自己及依法應受其扶養者所必要生活
    費用之數額後仍有餘額，而普通債權人之分配總額低於債務
    人聲請清算前二年間，可處分所得扣除自己及依法應受其扶
    養者所必要生活費用之數額者，法院應為不免責之裁定。債
    務人因第一百三十三條之情形，受不免責之裁定確定後，繼
    續清償達該條規定之數額，且各普通債權人受償額均達其應
    受分配額時，得聲請法院裁定免責。消費者債務清理條例第
    133條第1項、第141條分別定有明文。又消費者債務清理條
    例第141條立法理由則以「為鼓勵債務人利用其薪資、執行
    業務所得或其他固定收入清償債務，以獲得免責，債務人縱
    因第一百三十三條之情形，受不免責之裁定，如其事後繼續
    工作並清償債務，於清償額達第一百三十三條所定之數額，
    且各普通債權人受償額均達依該數額應受分配額時，各債權
    人之債權已獲相當程度之清償時，自宜賦予其重建經濟之機
    會，爰設本條，明定此際債務人得聲請法院裁定免責」因此
    ，如債務人繼續清償達消費者債務清理條例第133條所定數
    額而依同條例第141條規定聲請法院裁定免責時，法院即無
    裁量之餘地，應為免責之裁定。
二、經查：
（一）本件債務人聲請消費者債務清理事件，前經本院以106年
      度消債清字第15號裁定開始清算程序，嗣債務人可供清償
      債務之清算財團財產為新臺幣（下同）為56,885元（含存
      款4,073元、南山人壽保險股份有限公司保單解約金52,81
      2元），由本院司法事務官依職權分配前開清算財團財產
      予債權人，由衛生福利部中央健康保險署健保費用39,352
      元、管理人吳政遇律師之報酬3,000元，優先受償，其餘1
      4,533元則由其他普通債權人平均受償如附表所示，並於1
      06年11月23日裁定清算程序終結在案，此業經本院依職權
      調閱上開卷宗查核屬實；又債務人係因本院裁定開始清算
      程序後，債務人有薪資固定收入，扣除生活必要費用及扶
      養費用後，仍有餘額717,375元，然普通債權人於清算程
      序，既僅受償14,533元，顯有本條例第133條第1項所定應
      不免責之事由，經本院於107年8月31日以107年度消債職
      聲免字第2號裁定不免責確定在案，業經本院調取上開案
      件卷宗核閱無誤。是依前段說明，債務人依消費者債務清
      理條例第141條第1項之規定再聲請免責，本院僅須審認其
      於裁定不免責確定後陸續清償債權人之金額，已否達消費
      者債務清理條例第133條所定之數額及各債權人受償額是
      否均達其應受分配額，以為准否免責之認定，無須再斟酌
      原不免責事由之情節及其他一切情狀。
（二）依本院108年度消債職聲免字第22號裁定，債務人於聲請
      清算前二年薪資收入可處分所得扣除必要生活費用後之餘
      額，共計717,375元，應堪認定。又債務人於該不免責裁
      定確定後，繼續工作清償債務共計712,385元，加計上開
      清算程序中受分配之數額，合計為726,918元，已超過其
      可處分所得扣除必要生活費用後之餘額，且各債權人之受
      償額均已達其應受分配額（如附表所示）等情，亦據其提
      出郵政跨行匯款申請書為證，並有債權人陳報狀在卷可憑
      ，足認債務人因消費者債務清理條例第133條之規定，受
      不免責之裁定確定後，繼續清償債務達該條規定之數額，
      且各普通債權人受償額均達其應受分配額，已符合消費者
      債務清理條例第141條第1項所規定之免責事由，是其依此
      規定再聲請免責，應予准許。
三、爰依消費者債務清理條例第141條第1項規定，裁定如主文。
中　　華　　民　　國　　110 　年　　3 　　月　　31　　日
                  民事第一庭  法  官　張麗娟
以上正本證明與原本無異。
如對本裁定抗告須於裁定送達後十日內向本院提出抗告狀，並應
繳納抗告費新台幣一千元整。 
中　　華　　民　　國　　110 　年　　3 　　月　　31　　日
                              書記官　高培馨